【裁判字號】    89,訴,430
【裁判日期】    890630
【裁判案由】    毒品危害防制條例
【裁判全文】
臺灣桃園地方法院刑事判決                          八十九年度訴字第四三號
    公  訴  人  臺灣桃園地方法院檢察署檢察官
    被      告  甲○○
    指定辯護人  本院公設辯護人  乙○○
右列被告因毒品危害防制條例案件，經檢察官提起公訴（八十九年度偵字第一九七七
號），本院判決如左：
    主      文
甲○○販賣第二級毒品，未遂，處有期徒刑參年柒月。
扣案之第二級毒品安非他命壹小包（淨重零點玖公克）沒收銷燬之；扣案之電子秤壹
台、分裝塑膠袋捌只、分裝瓢壹支均沒收之。
    事      實
一、甲○○意圖營利，於民國八十九年一月二十九日，在桃園縣桃園市○○○路○段
    三四一巷九號Ｂ室租屋處，欲以每包新台幣（下同）二千元之價格，販賣第二級
    毒品安非他命予他人。緣第三人丙○○前有施用毒品習慣，於民國八十九年一月
    二十九日，在警方授意下，與甲○○連絡偽稱欲購買安非他命，談妥交易地點後
    ，丙○○隨即依約於同日六時許，偕同喬裝其友人之警察至甲○○上述住處取貨
    ，並於門口談妥每小包二千元之價格，當甲○○欲交付安非他命時，旋為偕同前
    往取貨之警察當場逮獲，並從甲○○身上起出安非他命一包（淨重０．九公克）
    ，並在上址查獲電子磅秤一只、分裝瓢一支、分裝袋八只。
二、案經桃園縣警察局龜山分局報請臺灣桃園地方法院檢察署檢察官偵查起訴。
    理  由
一、訊據被告甲○○固承認持有上開數量之安非他命、電子磅秤、分裝瓢、及分裝袋
    之事實不諱，惟矢口否認有何販賣毒品安非他命之犯行，辯稱：丙○○打電話給
    伊，向伊說要安非他命，但並未說要買，伊僅想送他，並沒有要賣他，且那些毒
    品是伊之前拿錢請丙○○幫忙買的，而電子磅秤一只亦係當天丙○○送伊的云云
    。經查，證人丙○○於八十九年一月二十九日，在警方授意下，與甲○○連絡偽
    稱欲購買安非他命，丙○○隨即依約於同日六時許，偕同喬裝其友人之警察詹春
    霖至甲○○上述住處取貨，於門口談妥每小包二千元之價格，甲○○欲交付安非
    他命時，旋為偕同前往取貨之警察當場逮獲等情，業據證人丙○○及查獲本案之
    巡官詹春霖證述甚詳（偵卷第八至九頁、本院八十九年四月二十四日訊問筆錄）
    ，並有安非他命一包（淨重０．九公克）、電子磅秤一只、分裝瓢一支、分裝袋
    八只扣案可稽。而扣案之晶狀物送鑑定結果，均含有甲基安非他命成份，此有法
    務部調查局八十九年五月二十四日（８９）陸（一）字第八九０三一八八八號檢
    驗通知書一紙在卷可憑。是以倘被告非欲販賣，為何與丙○○談妥交易價、量後
    隨即準備安非他命在住處門口欲交貨？又被告與證人間並無特殊之情誼，豈有隨
    便送他安非他命，而毫無所獲之理。綜上諸情，益徵被告確有前述販賣安非他命
    之犯行，要無可疑。其空言否認並持前揭情詞置辯，核屬卸責之詞，不足採信。
    又查被告本次犯行，既屬為計誘被告而由警方授意丙○○向被告佯稱欲購買販賣
    安非他命，是以於丙○○本身自乏購買之真實意思，從而此次被告販賣安非他命
    之行為，客觀上並無達既遂之可能，自僅止於未遂，應予敘明。綜上所述，本件
    事證已明，被告犯行洵堪認定，依法論科。
二、查安非他命屬毒品危害防制條例第二條第一項第二款所稱之第二級毒品。核被告
    所為係犯毒品危害防制條例第四條第五項、第二項之販賣第二級毒品未遂罪。公
    訴人認係犯同條例第五條第二項之意圖販賣持有第二級毒品罪，容有誤會，起訴
    法條應予變更。其販賣前持有安非他命之低度行為，應為販賣之高度行為所吸收
    ，不另論罪。被告已著手於犯罪行為之實行而不遂，為未遂犯，爰依刑法第廿六
    條規定減輕其刑，並按既遂犯之刑減輕之。爰審酌被告犯罪動機、目的、次數、
    價額、所可能獲取利益之多寡、所生危害及犯後態度等一切情狀，量處如主文所
    示之刑。
三、扣案之毒品安非他命一小包（淨重０．九公克），應依毒品危害防制條例第十八
    條第一項前段規定，沒收銷燬之；另扣案之電子磅秤一只、分裝瓢一支、分裝袋
    八只，為被告所有供其犯罪所用之物，業據其於本院審理時供承在卷，應依毒品
    危害防制條例第十九條第一項之規定併予以宣告沒收。至其餘扣案之物與本案無
    關，爰不併予沒收，附此敘明。
據上論斷，應依刑事訴訟法第二百九十九條第一項前段、第三百條，毒品危害防制條
例第四條第五項、第二項、第十八條第一項前段、第十九條第一項，刑法第十一條、
第二十六條，判決如主文。
本案經檢察官張尹敏到庭執行職務。
中      華      民      國    八十九    年      六      月     三十     日
                              臺灣桃園地方法院刑事第二庭
                                  法  官  曾 正 耀
右正本證明與原本無異。
如不服本判決，應於判決送達後十日內向本院提出上訴狀( 應附繕本 )，上訴於
臺灣高等法院。
                                  書記官  蘇    萱
中        華        民        國   八十九   年    六    月     三十     日
附論罪科刑依據之法條：
毒品危害防制條例第四條
製造、運輸、販賣第一級毒品者，處死刑或無期徒刑；處無期徒刑者，得併科新臺幣
一千萬元以下罰金。
製迼、運輸、販賣第二級毒品者，處無期徒刑或七年以上有期徒刑，得併科新台幣七
百萬元以下罰金。
製造、運輸、販賣第三級毒品者，處五年以上有期徒刑，得併科新臺幣五百萬元以上
罰金。
製迼、運輸、販賣專供製迼或施用毒品之器具者，處一年以上七年以下有期徒刑，得
併科新臺幣一百萬元以下罰金。
前四項之未遂犯罰之。


司法院資訊處製作；財團法人民間司法改革基金會備份。
